【裁判字號】    90,上訴,1264
【裁判日期】    901025
【裁判案由】    毒品危害防制條例
【裁判全文】
臺灣高等法院臺南分院刑事判決            九十年度上訴字第一二六四號  Ａ
      上  訴  人  臺灣臺南地方法院檢察署檢察官
      被      告  甲  ○  ○
右上訴人因被告違反毒品危害防制條例案件，不服臺灣臺南地方法院九十年度訴字第
三四九號，中華民國九十年七月二十日第一審判決（起訴案號：八十九年度毒偵字第
二四二七號、八十九年度營毒偵字第三五二號、八十九年度毒偵字第三０二０號、九
十年度毒偵字第一八０號、九十年度毒偵字第三一七號），及移送併辦（九十年度毒
偵字第四四四號、九十年度毒偵字第一三三七號、九十年度毒偵字第一七五八號、九
十年度毒偵字第一五八五號），本院判決如左：
      主      文
原判決關於施用第一級毒品及定執行刑部份撤銷。
甲○○連續施用第一級毒品，累犯，處有期徒刑壹年陸月。扣案第一級毒品海洛因壹
包（驗餘淨重零點貳零公克）沒收銷燬之，藥鏟壹支沒收之，海洛因包裝重零點壹捌
公克沒收之。
      事      實
一、甲○○前曾於民國（下同）八十七年間因搶奪案件，經原審判處有期徒刑一年確
    定，於八十九年三月二十二日執行完畢；另於八十七年間因施用毒品案件，經裁
    定送觀察、勒戒後，認有繼續施用毒品傾向，經原審以八十七年度毒聲字第九五
    九號裁定令入戒治處所施以強制戒治後，原審以八十八年度毒聲字第七一六號裁
    定停止戒治，所餘戒治期間付保護管束，並於八十八年十月二十七日保護管束期
    滿，由臺灣台南地方法院檢察署檢察官於八十九年三月十五日以該署八十九年度
    戒毒偵字第一七七號為不起訴處分確定。甲○○猶不知警惕，復基於概括之犯意
    ，自八十九年八月九日下午四時四十分許往前回溯九十六小時內之某日時起、至
    九十年六月二十八日下午十五時三十分止，連續多次在其位於台南縣下營鄉甲中
    村四十二號住處內施用第一級毒品海洛因，嗣於八十九年九月二十二日下午因乘
    坐未懸掛車牌之自用小客車，為警攔檢查獲，並扣得其所有之第一級毒品海洛因
    一包（驗餘淨重０‧二０公克、包裝重○‧一八公克）、藥鏟一支；嗣因其有首
    揭毒品前科、屬警局列管毒品人口，而於八十九年八月九日下午四時四十分許、
    同年八月十二日下午三時十分許、同年九月二十二日下午六時三十分許、同年十
    月七日晚上九時十分許、同年十一月二十一日下午四時二十分許、同年十二月十
    日下午三時四十分許、九十年四月七日下午五時許、九十年六月九日十二時許、
    九十年六月二十八日下午十五時三十分許先後經台南縣警察局麻豆分局通知至該
    分局採尿送驗，始查知上情，經警當場採集其尿液送驗結果，尿液中均呈有毒品
    （嗎啡）陽性反應，並依臺灣臺南地方法院九十年毒聲字第三五０號裁定令入戒
    治處所施以強制戒治。
二、本案經臺南縣警察局麻豆分局、新營分局報告台灣台南地方法院檢察署檢察官偵
    查起訴暨移送併案審理。
      理      由
一、訊據被告甲○○對於在右揭時地施用第一級毒品海洛因之犯行均坦承不諱。又被
    告於前揭九次時、地，經警通知到警局採尿送驗之結果，尿液均呈嗎啡陽性反應
    ，此有台南縣衛生局八十九年八月二十九日（編號：八十九衛收字第89020100號
    ）、八十九年十月三十日（編號：八十九衛收字第89025860、00000000號）、九
    十年一月四日（編號：八十九衛收字第89031265號）、九十年四月二十六日（編
    號：九十衛收字第90009536號）、九十年六月十八日（編號：九十衛收字第9016
    223 號）、九十年七月二十六日（編號：九十衛收字第90019695號）尿液檢驗成
    績書、長榮管理學院八十九年九月四日（編號：ＴＧ0000000 號）、八十九年十
    二月十二日（編號：ＴＧ0000000 號）陽性報告書、法務部調查局九十年四月二
    十七日（九十陸【一】字第90020676號）檢驗通知書附卷可稽。復有扣案海洛因
    （驗餘淨重○‧二○公克），裝海洛因之包裝重○‧一八公克，可資佐證；而扣
    案海洛因經法務部調查局鑑定確為海洛因，有法務部調查局八十九年十月二十三
    日（八九）陸【一】字第200003405 號鑑定通知書存卷可考。又被告前於八十七
    年間因施用毒品案件，經臺灣臺南地方法院裁定送觀察、勒戒後，認有繼續施用
    毒品傾向，再經臺灣臺南地方法院以八十七年度毒聲字第九五九號裁定令入戒治
    處所施以強制戒治，經臺灣臺南地方法院以八十八年度毒聲字第七一六號裁定停
    止戒治，所餘戒治期間付保護管束，並於八十八年十月二十七日保護管束期滿，
    由臺灣台南地方法院檢察署檢察官於八十九年三月十五日以該署八十九年度戒毒
    偵字第一七七號為不起訴處分確定；被告於該不起訴處分後五年內再犯本件施用
    毒品犯行，並經臺灣臺南地方法院以九十年度毒聲字第三五０號裁定令入戒治處
    所施以強制戒治，有臺灣高等法院被告全國前案紀錄表、臺灣台南地方法院檢察
    署檢察官八十九年度戒毒偵字第一七七號不起訴處分書等各一份在卷可憑。本件
    事證已臻明確，被告犯行洵堪認定，自應依法論科。
二、按海洛因屬毒品危害防制條例第二條第一項第一款所規範之第一級毒品。又施用
    毒品經觀察勒戒後，有繼續施用毒品傾向者，由檢察官聲請法院裁定令入戒治處
    所施以強制戒治，強制戒治期滿或交付保護管束期滿，由檢察官為不起訴處分後
    ，五年內再犯施用毒品之罪者，應進入訴訟程序審理，毒品危害防制條例第二十
    三條第一項、第二項已明揭其旨。核被告所為施用海洛因，係犯毒品危害防制條
    例第十條第一項之施用第一級毒品罪；被告於施用毒品海洛因前後持有該毒品之
    低度行為，應為施用之高度行為所吸收，均不另論罪。被告先後施用第一級毒品
    海洛因之犯行，時間緊接，犯罪構成要件相同，顯俱係出於概括之犯意而為，為
    連續犯，應依刑法第五十六條之規定，以一罪論，並加重其刑。又公訴人雖僅就
    被告於八十九年八月十二日下午三時十分許、同年九月二十二日下午六時三十分
    許、同年十月七日晚上九時十分許、同年十一月二十一日下午四時二十分許、同
    年十二月十日下午三時四十分許，在台南縣下營鄉甲中村四十二號住處，施用第
    一級毒品部分之犯行提起公訴，然公訴人就犯罪事實中一部起訴者，其效力及於
    全部，其餘移送併辦未經起訴之本件被告施用第一級毒品部分之犯罪事實，因與
    前揭起訴之部分，有連續犯之裁判上一罪之關係，為起訴效力所及，本院自得合
    併審理，併予說明。再者，被告有事實欄所載之犯罪科刑執行情形，有台灣高等
    法院被告全國前案紀錄表一紙在卷可參，其受有期徒刑之執行完畢後，五年以內
    再犯有期徒刑以上之本罪，為累犯，應依法加重其刑。
三、原審予以論罪科刑，固非無見。惟查：（１）原判決未將扣案之裝海洛因之包裝
    予以沒收，已有未洽。（２）又上開未經起訴部分，原審未及審酌，亦有可議，
    檢察官上訴意旨據此指摘，認未經起訴部分有連續犯之裁判上一罪關係，請求本
    院併案辦理，為有理由，自應由本院予以撤銷改判。爰審酌被告前有多次毒品前
    科，竟仍不知改悔，陷於毒癮而難以自拔，危害國民健康，及其犯罪之動機、手
    段、於本件犯罪後之態度等一切情狀，量處有期徒刑壹年陸月，以資懲儆。扣案
    之海洛因一包（驗餘淨重○‧二○公克）為第一級毒品，應依毒品危害防制條例
    第十八條第一項前段之規定宣告沒收銷燬之。扣案之藥鏟一支，另裝海洛因之包
    裝重○‧一八公克，係供被告犯罪所用之物，且為被告所有，業據被告於原審審
    理中自承在卷，爰依刑法第三十八條第一項第二款宣告沒收之。
據上論斷，應依刑事訴訟法第三百六十九條第一項前段、第三百六十四條、、第二百
九十九條第一項前段、毒品危害防制條例第十條第一項、第十八條第一項前段，刑法
第十一條前段、第五十六條、第四十七條、第三十八條第一項第二款、第三項，判決
如主文。
本案經檢察官蘇南桓到庭執行職務。
中    華    民    國      九十      年      十      月      二十五      日
                                  臺灣高等法院臺南分院刑事第二庭
                                      審判長法官  游    明    仁
                                            法官  陳    清    溪
                                            法官  蘇    重    信
右正本證明與原本無異。
如不服本判決，應於判決送達後十日內向本院提出上訴狀，其未敘述理由者並應於提
出上訴狀後十日內向本院補提理由書（應附繕本)。
                                      法院書記官  李    珍    鳳
中    華    民    國      九十      年      十      月      二十六      日
附錄本案論罪科刑法條全文
毒品危害防制條例第十條
  施用第一級毒品者，處六月以上五年以下有期徒刑。
  施用第二級毒品者，處三年以下有期徒刑。


司法院資訊處製作；財團法人民間司法改革基金會備份。
